* Ngspice тест: backlight / BACKLIGHT_ON
* Номинальное питание 12В от габаритов.
* Все 14 каналов открыты, каждый проводит ≈ 18 мА.
.model LED_WHITE D(IS=1e-22 N=2.5 RS=6 BV=5 CJO=10p)
.INCLUDE spice/backlight.sub

* Порты: GND ILLUM_IN_RAW NET_BTN_CH1_A NET_BTN_CH1_B NET_BTN_CH1_C NET_BTN_CH2_A NET_BTN_CH2_B NET_BTN_CH2_C NET_PTR_CH1_A NET_PTR_CH1_B NET_PTR_CH1_C NET_PTR_CH2_A NET_PTR_CH2_B NET_PTR_CH2_C NET_PTR_CH3_A NET_PTR_CH3_B NET_PTR_CH3_C NET_PTR_CH4_A NET_PTR_CH4_B NET_PTR_CH4_C NET_SCALE_CH1_A NET_SCALE_CH1_B NET_SCALE_CH1_C NET_SCALE_CH2_A NET_SCALE_CH2_B NET_SCALE_CH2_C NET_SCALE_CH3_A NET_SCALE_CH3_B NET_SCALE_CH3_C NET_SCALE_CH4_A NET_SCALE_CH4_B NET_SCALE_CH4_C NET_SCALE_CH5_A NET_SCALE_CH5_B NET_SCALE_CH5_C NET_SCALE_CH6_A NET_SCALE_CH6_B NET_SCALE_CH6_C NET_SCALE_CH7_A NET_SCALE_CH7_B NET_SCALE_CH7_C NET_SCALE_CH8_A NET_SCALE_CH8_B NET_SCALE_CH8_C

* V1: Напряжение габаритов +12В
V1 ILLUM_IN_RAW 0 DC 12.0
Xbacklight 0 ILLUM_IN_RAW NET_BTN_CH1_A NET_BTN_CH1_B NET_BTN_CH1_C NET_BTN_CH2_A NET_BTN_CH2_B NET_BTN_CH2_C NET_PTR_CH1_A NET_PTR_CH1_B NET_PTR_CH1_C NET_PTR_CH2_A NET_PTR_CH2_B NET_PTR_CH2_C NET_PTR_CH3_A NET_PTR_CH3_B NET_PTR_CH3_C NET_PTR_CH4_A NET_PTR_CH4_B NET_PTR_CH4_C NET_SCALE_CH1_A NET_SCALE_CH1_B NET_SCALE_CH1_C NET_SCALE_CH2_A NET_SCALE_CH2_B NET_SCALE_CH2_C NET_SCALE_CH3_A NET_SCALE_CH3_B NET_SCALE_CH3_C NET_SCALE_CH4_A NET_SCALE_CH4_B NET_SCALE_CH4_C NET_SCALE_CH5_A NET_SCALE_CH5_B NET_SCALE_CH5_C NET_SCALE_CH6_A NET_SCALE_CH6_B NET_SCALE_CH6_C NET_SCALE_CH7_A NET_SCALE_CH7_B NET_SCALE_CH7_C NET_SCALE_CH8_A NET_SCALE_CH8_B NET_SCALE_CH8_C backlight

.op
.control
run
let ich  = -i(V1) / 14
let vled = v(ILLUM_IN_RAW) - v(NET_SCALE_CH1_A)
print ich vled
.endc
.end
